臺灣花蓮地方法院刑事判決　　　　　　 96年度交簡上字第1號
上　訴　人　臺灣花蓮地方法院檢察署檢察官
被　　　告　丙○○
上列上訴人因被告過失傷害案件，不服本院中華民國95年11月15
日95年度花交簡字第534號第一審刑事簡易判決（聲請簡易判決
處刑案號：95年度偵字第5279號），提起上訴，本院管轄之第二
審合議庭判決如下：
    主  文
原判決撤銷。
丙○○因過失傷害人，處拘役伍拾陸日，如易科罰金，以新臺幣
壹仟元折算壹日，減為拘役貳拾捌日，如易科罰金，以新臺幣壹
仟元折算壹日。
    事  實
一、丙○○於民國95年7月6日下午3時許，駕駛車牌號碼G6-1259
    號自小客車，沿宜蘭縣南澳鄉○○○路由南往北方向行駛，
    行經該路段128 公里處，本應注意車前狀況，並隨時採取必
    要之安全措施，而當時白晝自然光線，路面無缺陷、無障礙
    物、視距良好，並無不能注意之情事，竟疏未注意前方狀況
    ，自後追撞由乙○○所駕駛，亦沿該路同向行駛之車牌號碼
    ZU-1615 號自小客車後方，致乙○○受有頸扭傷併肌腱炎、
    頸椎第五、六節椎間盤突出合併脊髓壓迫等傷害。嗣經宜蘭
    縣警察局蘇澳分局南澳分駐所據報前往處理，丙○○向到場
    處理警員坦承為肇事人，並不逃避而自首接受裁判。
二、案經乙○○訴請臺灣花蓮地方法院檢察署檢察官偵查後聲請
    簡易判決處刑。
    理  由
一、上揭事實，業據被告丙○○於審理中坦承不諱，核與證人即
    告訴人乙○○於審理時之證述相符，復有道路交通事故現場
    圖、洪崇傑中醫診所及高雄榮民總醫院診斷證明書各1 紙、
    洪崇傑中醫診所病歷表、財團法人私立高雄醫學大學附設中
    和紀念醫院（下稱中和紀念醫院）96年4月4日高醫附行字第
    0960000912號函暨所附乙○○病歷表、財團法人義大醫院（
    下稱義大醫院）96年4 月11日義醫字第09600461號函暨所附
    乙○○病歷資料、行政院國軍退除役官兵輔導委員會高雄榮
    民總醫院（下稱高雄榮總）96年4月6日高總管字第09600035
    71號函暨所附乙○○就診紀錄及同院96年4月6日高總管字第
    0960003572號函暨所附病歷資料查詢函覆表各1 份及車禍現
    場照片共6 幀在卷可稽，足徵被告自白與事實相符，應堪採
    信。又按汽車行駛時，駕駛人應注意車前狀況，並隨時採取
    必要之安全措施，道路交通安全規則第94條第3 項定有明文
    ，被告為汽車駕駛人，於上揭時間駕車行經上揭路段，自應
    遵守上揭道路交通安全規則之規定，且參諸車禍現場照片，
    可知本件交通事故發生時，乃白晝自然光線，路面無缺陷、
    無障礙物、視距良好，是被告駕車自無不能注意之情事，竟
    疏未注意車前狀況而肇致上開事故，其有過失甚明。再者，
    告訴人遭被告駕車自後追撞，因碰撞力道甚大，致其頸椎瞬
    間前傾復後倒，其當下雖不覺疼痛，但當晚即感頸椎腫痛，
    其先至洪崇傑中醫診所看診，經診斷為頸扭傷併肌腱炎，惟
    治療後未見好轉，其又陸續求診中和紀念醫院、義大醫院，
    均診斷疑為甩鞭式頸部損傷，後經高雄榮總診斷為頸椎第五
    、六節椎間盤突出合併脊髓壓迫，手術後目前已痊癒等情，
    亦據告訴人於審理時結證明確，並有上開診斷證明書及病歷
    資料在卷可考，又本院就「告訴人所受頸椎第五、六節椎間
    盤突出合併脊髓壓迫之傷害與本件車禍有無因果關係」乙節
    ，併全部卷證資料送請法務部法醫研究所鑑定，鑑定研判結
    果認：由告訴人病歷Ｘ光顯示，告訴人原有脊椎骨質疏鬆，
    此則可加重車禍撞擊後，由後向前撞擊致頸部第四、五、六
    、七頸椎造成甩鞭式頸部損傷、椎間盤突出壓迫脊髓神經，
    故告訴人原有情況與本件車禍撞擊應可並列為告訴人身體損
    傷結果之導因，故車禍與告訴人造成椎間盤突出應有相關性
    ，惟車禍造成損傷之責任似可減輕，有上開研究所法醫所「
    96」醫文字第0961101082號法醫文書審查鑑定書在卷可憑，
    準此，足認被告上開駕車過失行為與告訴人所受傷害結果間
    ，確具有相當因果關係無疑。綜上所述，本案事證明確，被
    告犯行堪以認定，應予依法論科。
二、核被告所為，係犯刑法第284條第1項前段過失傷害罪。又被
    告於肇事後，在未有偵查犯罪職權之機關或公務員發覺前，
    主動向據報到場處理之宜蘭縣警察局蘇澳分局南澳分駐所員
    警坦承肇事，有宜蘭縣警察局蘇澳分局道路交通事故肇事人
    自首情形紀錄表1 紙在卷可參，其對於未發覺之罪自首而接
    受裁判，爰依刑法第62條前段規定減輕其刑。原審以被告過
    失傷害犯行明確而予論科，固非無見，惟查：(一)原審未予審
    酌告訴人車禍後傷勢之變化，遽認告訴人僅受有頸扭傷併肌
    腱炎之傷害，已與事實不符。(二)原審未論述被告有自首之情
    形，亦有未洽。(三)原審判決後，中華民國九十六年罪犯減刑
    條例於96年7 月16日施行，原審未及適用。從而，檢察官以
    原審判決未考量告訴人傷勢，量刑過輕，指摘原判決不當，
    為有理由，自應由本院撤銷改判。爰審酌被告過失之程度、
    告訴人之傷勢，被告雖能坦承犯行，但與告訴人協調賠償之
    過程難認懇切，迄未賠償告訴人分毫，及被告並無前科，有
    臺灣高等法院被告前案紀錄表1 紙在卷可稽，素行非劣等一
    切情狀，量處如主文所示之刑。又被告犯罪時間係於96年4
    月24日以前，且合於減刑條件，應依中華民國九十六罪犯減
    刑條例第2條第1項第3 款規定，減其宣告刑二分之一，並就
    宣告刑及減得之刑均諭知易科罰金之折算標準，以示懲儆。
據上論斷，應依刑事訴訟法第455條之1第1項、第 3項、第369條
第1項前段、第364條、第299條第1項前段，刑法第284條第1項前
段、第62條前段、第41條第1項前段，刑法施行法第1條之1 ，中
華民國九十六年罪犯減刑條例第2條第1項第3款、第7條、第9 條
，判決如主文。
本案經檢察官甲○○到庭執行職務
中　　華　　民　　國　　96　　年　　11　　月　　7 　　日
　　　           刑事第一庭  審判長法 官  張健河
                                   法 官  湯國杰
                                   法 官  吳韻馨
上列正本證明與原本無異。
本件不得上訴。
中　　華　　民　　國　　96　　年　　11　　月　　7 　　日
                                   書記官
